# 国家资本金如何处理

提问人：chinacpazhang 时间：2011-11-23 15:37:16
公司根据发改委批复，于 2003 年收到中央预算内专项资金 1000 万元， 银行收款单上注明的用途为：国家资本金{国债} ；项目早于2005 年完工；目前公司尚挂专项应付款；
审计将其调整至资本公积，有没有问题？ 该款项应该属于免税款项吧？ 若公司股改，此部分能否折股或转增股本？

回答人：chenyiwei
建议你公司先就该笔款项的处理问题，向主管国资委提出申请，经批复后转增资本（国家资本金）处理，并办理工商变更和国有产权登记。当然，如果你公司涉及外资或者属于上市公司，手续就可能较为繁琐。 由于已经注明属于国家资本金，一般理解不能由现有股东按股权比例享有。对此问题的处理要谨慎，建议咨询主管国资委的意见。

提问人：chinacpazhang 时间：2011-11-23 20:41:15
该企业目前是中外合资企业，而不是国有企业，主管国资委找哪一级的呢？

回答人：chenyiwei
建议先咨询当地的县级国资委。可供参照的是财关税[2007]11号文（现已废止）对退税转增国家资本金的程序规定，其中规定“无国有股东的企业，由各级人民政府授权的国有资产运营公司持有国家资本金所形成的股份”。